【裁判字號】    90,上易,1704
【裁判日期】    901114
【裁判案由】    毀損
【裁判全文】
臺灣高等法院高雄分院刑事判決          九十年度上易字第一七四號
    上  訴  人
    即  被  告  甲○○
    選任辯護人  林敏澤  律師
                官淑森
                鄭瑞崙
右上訴人因毀損案件，不服臺灣高雄地方法院八十九年度訴字第二四二八號中華民國
九十年八月十三日第一審判決（起訴案號：臺灣高雄地方法院檢察署八十八年度偵字
第一五０四九、一五九一一號），提起上訴，本院判決如左：
      主      文
原判決關於毀損部分撤銷。
甲○○連續致他人之看板不堪用，足以生損害於他人，處罰金壹仟元，如易服勞役，
以佰元折算壹日。
      事      實
一、甲○○於民國八十八年五月二十七日上午七時許，因不滿高雄縣燕巢鄉角宿村社
    區發展委員會所樹立之看板，內容載有：「社區反污染，抗議工廠進入社區，違
    者後果自行負責」等文字，意圖阻止其將所建房屋出租，竟基於毀損他人之物之
    概括犯意，將樹立於高雄縣燕巢鄉○○村○○路一百十六號、一百八十九號、一
    百九十三號前，高雄縣燕巢鄉角宿村社區發展委員會所有之上開看板四面，以油
    漆加以塗抹上開看板上之文字，致令上開看板失其效用，而不堪使用，足以生損
    害於高雄縣燕巢鄉角宿村社區發展委員會之所有成員。
二、案經高雄縣燕巢鄉角宿村社區發展委員會之成員乙○○訴由高雄縣警察局岡山分
    局移送台灣高雄地方法院檢察署檢察官偵查起訴。
      理      由
一、訊據上訴人即被告甲○○坦承確有以油漆塗抹看板之情事不諱，惟辯稱：「我僅
    塗抹第一百八十九號前之看板面，其他的我不知道，並未塗抹」云云。
二、然查右揭事實，已經被告甲○○於原審審理中坦承不諱，核與告訴人高雄縣燕巢
    鄉角宿村村長（兼該村社區發展委員會成員）乙○○指述之情節相符，復有照片
    八張附卷可稽，被告之自白與事實相符，且依照片顯示，該塗抹看板之油漆均屬
    同一顏色，並無不同，顯均係被告一人所為，所辯顯係避就之詞，不足採信，被
    告罪證已很明確，犯行堪以認定。至被告辯護人雖另辯稱本件告訴人乙○○係以
    私人名義提出告訴，其告訴為不合法云云，惟查本件之看板係角宿村以及該村社
    區發展委員會共同出錢制作等情，已經證人乙○○陳明綦詳，即該看板為角宿村
    以及該村社區發展委員會之成員所共有，告訴人乙○○以共有人之身分提起本件
    告訴，自屬合法，被告辯護人此部分所辯亦不足採，併予明。
三、核被告所為，係犯刑法第三百五十四條之毀損罪，被告先後多次將該看板四面予
    以塗沫致令不堪用，其時間緊接，所犯罪名同一，顯係基於概括之犯意反覆為之
    ，應依連續犯之規定，論以一罪。公訴人雖未就被告毀損位於高雄縣燕巢鄉○○
    村○○路一百一十六號、一百九十三號之三面看板之犯行起訴，惟此部分與起訴
    部分為連續犯之裁判上一罪，已如前述，為起訴之效力所及，本院自得一併審理
    。
四、原審據以論罪科刑，固非無見，惟按被告僅係將該看板上之文字予以塗抹，致令
    該看板上之文字消失，使該看板之功能喪失，而不堪使用，並非將該看板予以損
    壞。原判決認被告係損壞該看板之本身尚有未洽。又被告擬在該角宿村建造房屋
    出租，本為法所不禁止，縱有經營工廠，亦須經相關機關核准。如有違規，亦可
    依循法律解決，該角宿村村民已無權私行禁止，乃竟擅自樹立看板，內容載有「
    社區反污染，抗告工廠進入社區，違者後果自行負責」等文字，意圖阻止被告將
    所建房屋出租，已影響被告之權益，被告予以塗抹看板，雖為法所不許，而構成
    刑法之毀損罪，但其惡性非重，原判決量處被告有期徒刑二月，亦嫌過重。被告
    上訴意旨，以原審量刑過重，指摘原判決不當，為有理由，且原判決亦有上開可
    議之處，自應由本院將原判決關於毀損部分撤銷改判。爰審酌被告塗抹該看板之
    文字，致令不堪使用，所塗抹之看板四面等一切情狀，量處如主文所示之刑，並
    諭知如易服勞役之折算標準。
五、被告被訴誣告部分，已經原審判決確定。
據上論斷，應依刑事訴訟法第三百六十九條第一項前段、第三百六十四條、第二百九
十九條第一項前段、刑法第五十六條、第三百五十四條、第四十二條第二項，罰金罰
鍰提高標準條例第一條前段、第二條，判決如主文。
本案經檢察官陳國全到庭執行職務。
中    華    民    國      九十      年      十一      月      十四      日
                              臺灣高等法院高雄分院刑事第九庭
                                  審判長法官  張明松
                                        法官  江泰章
                                        法官  任森銓
右正本證明與原本無異。
不得上訴。
         書記官  施耀程
中    華    民    國      九十      年      十一      月      十六      日
附錄：本判決論罪科刑法條：
刑法第三百五十四條
毀棄、損壞前二條以外之他人之物或致令不堪用，足以生損害於公眾或他人者，處二
年以下有期徒刑、拘役或五百元以下罰金。
                                                                        ｋ


司法院資訊處製作；財團法人民間司法改革基金會備份。
